臺灣臺北地方法院民事判決
111年度勞訴字第375號
原      告  林佑安  
被      告  喬登商務旅館股份有限公司


法定代理人  李昆鴻  

上列當事人間請求給付資遣費等事件，本院於民國111年8月31日
言詞辯論終結，判決如下：
    主  文
一、被告應給付原告新臺幣17萬8,748元，及自民國111年7月7日
    起至清償日止，按週年利率5％計算之利息。
二、被告應提繳新臺幣8,322元至原告於勞動部勞工保險局設立
    之勞工退休金個人專戶。
三、原告其餘之訴駁回。　　
四、訴訟費用由被告負擔40％，餘由原告負擔。
五、本判決第一項得假執行。但被告如以新臺幣17萬8,748元為
    原告預供擔保，得免為假執行。
六、本判決第二項得假執行。但被告如以新臺幣8,322元為原告
    預供擔保，得免為假執行。　
    事實及理由
壹、程序部分：
一、原告原併列李坤鴻、乙○○、丙○○、甲○○為本件被告，惟經其
    於本件言詞辯論前依民事訴訟法第262條第1項本文合法撤回
    （見本院卷第189至190頁），此部分已非本件審理範圍。
二、原告原起訴請求被告給付新臺幣（下同）44萬6,285元本息
    ，嗣本於同一主張兩造間勞動關係基礎事實，擴張及變更聲
    明如貳、一、㈡所示，核符民事訴訟法第255條第1項第2款、
    第3款規定，應予准許。
貳、實體部分：
一、原告主張：
  ㈠原告於民國107年5月1日起任職於被告，擔任夜間兼職櫃檯人
    員，以時薪計算工資，於110年5月份每小時時薪為160元，
    工作時間為晚間8點至翌日早上8點，12小時為1班，每月至
    少5至6班。被告於110年5月31日依勞動基準法（下稱勞基法
    ）第11條第2款、第3款、第4款規定終止勞動契約，即應給
    付資遣費、預告期間工資。被告未依法為原告投保就業保險
    及提繳勞工退休金，應賠償原告無法請領失業給付之損失，
    及補提繳勞工退休金。又被告尚未給付原告34日特別休假未
    休折算工資、加班費、年終獎金、旅遊補助，均應如數給付
    。再被告未依法為原告投保勞工保險，係故意以背於善良風
    俗之方法加損害於原告，應給付慰撫金2萬元。爰依如附表
    一所示請求權基礎提起本件訴訟等語。
　㈡並聲明：
　⒈被告應給付原告49萬7,460元，及自起訴狀繕本送達翌日起至
    清償日止，按週年利率5％計算之利息。
  ⒉被告應提繳8,322元至原告於勞動部勞工保險局設立之勞工退
    休金個人專戶。
二、被告辯以：
　㈠兩造並無約定保證上班天數，且被告並未資遣原告，僅係因
    疫情期間暫停排班，優先以正職員工排班，並已徵得原告同
    意。被告曾於110年10月詢問原告是否回來上班，原告拒不
    回應，復於111年7月已排定原告班表，並寄發存證信函通知
    上班仍未到班，原告已連續曠工3日，經被告以111年7月14
    日陳報狀依勞基法第12條第1項第6款終止勞動契約，被告自
    毋庸給付資遣費、預告期間工資。就業保險部分，係原告要
    求不要投保。原告在職期間被告未曾給付特別休假折算工資
    及加班費，但原告屬兼職員工，計算方式與正職員工應不相
    同。勞工退休金部分，被告已補提繳至110年5月31日之金額
    ，原告主張應再提繳110年6月1日之44元退休金部分沒有意
    見，惟其餘金額不同意。旅遊補助款部分已於110年3月5日
    匯款3,300元。兩造未約定被告應給付年終獎金。被告無侵
    權行為，毋庸給付慰撫金等語。
　㈡並聲明：⒈原告之訴駁回。⒉願供擔保請准宣告免為假執行。
三、不爭執事項（見本院卷第291頁，並依判決格式調整文字及
    順序）：
  ㈠原告於107年5月1日到職，擔任夜間兼職櫃檯人員，以時薪計
    算工資，工作時間為晚間8點至翌日早上8點，12小時為1班
    。最後工作日為110年5月31日。
　㈡原告實領工資、出勤紀錄如本院卷第237頁薪資明細、第239
    頁至第241頁打卡紀錄所載。
　㈢原告在職期間被告未曾給付特別休假折算工資及加班費，未
    為原告投保就業保險、勞工保險。
四、本院之判斷：　　
　㈠加班費部分：
　⒈按「雇主延長勞工工作時間者，其延長工作時間之工資，依
    下列標準加給：延長工作時間在2小時以內者，按平日每小
    時工資額加給3分之1以上。再延長工作時間在2小時以內者
    ，按平日每小時工資額加給3分之2以上」、「雇主使勞工於
    第36條所定休息日工作，工作時間在2小時以內者，其工資
    按平日每小時工資額另再加給1又3分之1以上；工作2小時後
    再繼續工作者，按平日每小時工資額另再加給1又3分之2以
    上」、「勞工正常工作時間，每日不得超過8小時，每週不
    得超過40小時」、「勞工每7日中應有2日之休息，其中1日
    為例假日，1日為休息日」、「雇主經徵得勞工同意於休假
    日工作者，工資應加倍發給」，勞基法第24條第1項第1款、
    第2款、第2項、第30條第1項、第36條第1項及第39條中段分
    別定有明文。
　⒉本件兩造同意應付加班費依每年基本工資所定時薪計算（見
    本院卷第291頁），爰依基本工資時薪及不爭執事項㈡所示出
    勤紀錄，計算平日加班費及休假日加班費如附表A所示（原
    告並無每週出勤5天以上而於休息日、例假日加班之情形）
    ，總計16萬2,758元。　　
　㈡特別休假折算工資部分：
　⒈按「勞工在同一雇主或事業單位，繼續工作滿一定期間者，
    應依下列規定給予特別休假：6個月以上1年未滿者，3日。
    1年以上2年未滿者，7日。2年以上3年未滿者，10日。3
    年以上5年未滿者，每年14日。5年以上10年未滿者，每年1
    5日。10年以上者，每1年加給1日，加至30日為止」、「勞
    工之特別休假，因年度終結或契約終止而未休之日數，雇主
    應發給工資。但年度終結未休之日數，經勞雇雙方協商遞延
    至次一年度實施者，於次一年度終結或契約終止仍未休之日
    數，雇主應發給工資」，勞基法第38條第1項、第4項定有明
    文。又按「本法第38條第4項所定雇主應發給工資，依下列
    規定辦理：發給工資之基準：㈠按勞工未休畢之特別休假日
    數，乘以其1日工資計發。㈡前目所定1日工資，為勞工之特
    別休假於年度終結或契約終止前1日之正常工作時間所得之
    工資。其為計月者，為年度終結或契約終止前最近1個月正
    常工作時間所得之工資除以30所得之金額。㈢勞雇雙方依本
    法第38條第4項但書規定協商遞延至次一年度實施者，按原
    特別休假年度終結時應發給工資之基準計發」，勞基法施行
    細則第24條之1第2項第1款亦有明定。
　⒉再按「年度可休特別休假時數，得參考下列方式比例計給之
    ：部分工時勞工工作年資滿6個月以上未滿1年者，自受僱當
    日起算，6個月正常工作時間占全時勞工6個月正常工作時間
    之比例；部分工時勞工工作年資滿1年以上者，以部分工時
    勞工全年正常工作時間占全時勞工全年正常工作時間之比例
    ，乘以勞動基準法第38條所定特別休假日數計給。不足1日
    部分由勞雇雙方協商議定，惟不得損害勞工權益。但部分工
    時勞工每週工作日數與該事業單位之全時勞工相同，僅每日
    工作時數較短者，仍應依勞動基準法第38條規定給予休假日
    數」，僱用部分時間工作勞工應行注意事項第6條第3項第3
    款定有明文。
　⒊原告未曾休特別休假，亦未經兩造合意遞延實施，被告即應
    於年度終結時給付折算工資，爰以原告各年度正常工作時間
    所得工資（依法定基本工資時薪×8小時計算）乘以當年度特
    別休假日數（依原告除休假日外正常出勤日數÷全時勞工正
    常工作日數之比例計算），計算結果如附表B所示，被告應
    給付之折算工資為8,990元。　
　㈢資遣費、預告期間工資、未投保就業保險之損害賠償部分：
　　原告主張兩造間勞動契約經被告於110年5月31日依勞基法第
    11條第2款、第3款、第4款規定終止云云，為被告所否認，
    則應由原告就上情負舉證之責。原告固稱依薪資紀錄可看出
    其110年5月份尚經被告排定上班5、6班，惟110年6月後保證
    班數均遭取消，且對話紀錄可證明被告終止契約云云。然觀
    其出勤紀錄，亦有數月份係僅出勤2至3日之情形（見本院卷
    第239頁至241頁），且經被告否認有前開保證班數約定，無
    從逕而認定兩造確已約定最低排定班數，暨據以推論被告其
    後未排班即係以前開事由終止契約之意。再依原告與被告法
    定代理人、被告員工之通訊軟體對話紀錄，被告雖數次向原
    告表示因疫情因素必須減班或暫停排班，惟並未表示欲終止
    契約或資遣原告，復被告法定代理人尚於110年11月表示疫
    情趨緩，而詢問原告是否排班（見本院卷第203至205、209
    、277至279頁），則僅憑前開事證，亦難認定原告主張被告
    依前開事由終止契約乙節屬實，是原告進而請求被告給付資
    遣費、預告期間工資、無法領取失業給付之損害賠償，均無
    理由。
　㈣旅遊補助、年終獎金部分：
　　原告主張兩造約定被告應給付旅遊補助7,000元部分，為被
    告所不爭執（見本院卷第289頁），至被告抗辯已付3,300元
    乙節，為原告所否認，被告未進一步提出事證證明前開部分
    清償之事實，則原告依兩造勞動契約請求被告給付全額7,00
    0元，即有理由。至原告主張依照勞動契約約定，原告可領
    取年終獎金，其逕依正職員工所得金額計算1/3比例應為4萬
    元云云，為被告所否認，原告亦未提出其他證據以資證明，
    難認兩造確有該等約定，則此部分請求，尚無理由。
　㈤慰撫金部分：
　　原告固主張被告未依法為原告投保勞工保險，係故意以背於
    善良風俗之方法加損害於原告，應給付慰撫金2萬元云云，
    惟請求慰撫金以身體、健康、名譽、自由、信用、隱私、貞
    操，或其他人格法益受侵害而情節重大，且受有非財產上損
    害為限（民法第195條第1項前段參照），原告並未舉證證明
    其有前開法益受侵害而情節重大並受有非財產上損害等節，
    此部分請求，亦無理由。
　㈥勞工退休金部分：　
　⒈按「雇主應為第7條第1項規定之勞工負擔提繳之退休金，不
    得低於勞工每月工資6％」、「雇主未依本條例之規定按月提
    繳或足額提繳勞工退休金，致勞工受有損害者，勞工得向雇
    主請求損害賠償」，勞工退休金條例第14條第1項、第31條
    第1項亦有明定。
　⒉原告每月工資為實領工資（見不爭執事項㈡）、加班費及年度
    終結折算之特別休假工資之總合，並對照每年度適用之提繳
    級距，107年5月1日至110年5月31日間應提繳之勞工退休金
    計算結果如附表C所示，總計為4萬8,938元，扣除原告不爭
    執被告已補提繳之3萬8,362元（見本院卷第287頁），再加
    計被告不爭執應另補提繳之110年6月1日當日之退休金44元
    （見本院卷第288至289頁），被告應再補提繳金額為1萬0,6
    20元，此部分原告請求8,322元，亦有理由。
　㈦遲延利息：
　　按「給付無確定期限者，債務人於債權人得請求給付時，經
    其催告而未為給付，自受催告時起，負遲延責任。其經債權
    人起訴而送達訴狀，或依督促程序送達支付命令，或為其他
    相類之行為者，與催告有同一之效力」、「遲延之債務，以
    支付金錢為標的者，債權人得請求依法定利率計算之遲延利
    息」、「應付利息之債務，其利率未經約定，亦無法律可據
    者，週年利率為5％」，民法第229條第2項、第233條第1項前
    段、第203條定有明文。前開如附表一編號1、2、6所示得請
    求金額共17萬8,748元，原告請求自起訴狀繕本送達翌日即1
    11年7月7日（見本院卷第196-1頁）起，計付法定遲延利息
    ，亦無不合。
五、結論：
　㈠原告依如附表一編號1、2、6所示請求權基礎請求被告給付17
    萬8,748元本息、依如附表一編號9所示請求權基礎請求被告
    提繳8,322元，為有理由，應予准許；其餘請求權基礎及請
    求逾前開範圍者，為無理由，應予駁回。
　㈡本件係勞工之給付請求訴訟，並經本院以主文第一項、第二
    項為雇主敗訴之判決，應依勞動事件法第44條第1項、第2項
    之規定，依職權宣告假執行，同時宣告被告得供擔保而免為
    假執行，並酌定相當之擔保金額。　　
六、本件事證已臻明確，兩造其餘攻防方法及所用證據，經斟酌
    後認均不足以影響本判決之結果，爰不逐一論列，附此敘明
    。
七、訴訟費用負擔之依據：民事訴訟法第79條。
中　　華　　民　　國　　111 　年　　9 　　月　　30　　日
                  勞動法庭    法　官  　梁夢迪　　　　　
以上正本係照原本作成。
如對本判決上訴，須於判決送達後20日內向本院提出上訴狀。如
委任律師提起上訴者，應一併繳納上訴審裁判費。
中　　華　　民　　國　　111 　年　　9 　　月　　30　　日
                              書記官　　程省翰
附表一：
編號 項目 金額 （新臺幣，下同） 請求權基礎 本判決准許金額 1 加班費 17萬9,370元 勞基法第24條第1項、第2項、第39條 16萬2,758元 2 特別休假折算工資 3萬8,134元 勞基法第38條第4項 8,990元 3 資遣費 3萬2,211元 勞工退休金條例第12條第1項 0元 4 預告期間工資 6萬7,296元 勞基法第16條第1項、第3項  0元 5 未投保就業保險之損害賠償 11萬3,449元 就業保險法第38條第1項 0元 6 旅遊補助 7,000元 兩造間勞動契約 7,000元 7 年終獎金 4萬元 兩造間勞動契約 0元 8 慰撫金 2萬元 民法第184條第1項後段 0元 總計  49萬7,460元 總計 17萬8,748元 9 提繳勞工退休金 8,322元 勞工退休金條例第14條第1項、第31條第1項 8,322元 
附表A：（加班費）
附表B：（特別休假折算工資）
附表C：（勞工退休金）